# 请教陈版主：香港公司厘印费

提问人：xiaolulu66 时间：2020-02-21 08:05:22
陈老师好！
母公司在大陆上市，有香港的子公司，香港子公司发生了厘印费，类似于大陆的印花税，厘印费应如何核算和列报？
因为香港公司不存在税金及附加的说法，所以将厘印费计入管理费用，但是若按照母公司的会计政策，这个应该计入税金及附加。
请问报表中如何处理厘印费的核算？是统一在税金及附加列报，仅在需要出具香港税审等报告时调整为管理费用？还是外币报表按管理费用，人民币报表按税金及附加列报？
谢谢老师！

回答人：chenyiwei
如果确定其性质就是税金，则在按企业会计准则编制的财务报表中列报为“税金及附加”，与报表的列报币种无关。
在香港准则下的报表列报尊重其以往惯例。